Inventaris van het archief van de Permanente Krijgsraad voor de Zeemacht te ''s-Gravenhage, 1946-1990
Nationaal Archief, Den Haag
- Voorbeelddossiers, complete dossiers met de correcte grondslag voor de vervolging, 3
  - 1960, 393-413; 21 omslagen
    - Registernr. 068/60., 405
      Grondslag voor vervolging; art. 10, art. 57, art. 300 en art. 350 van het Wetboek van Strafrecht.
    - Registernr. 082/60., 406
      Grondslag voor vervolging; art. 10, art. 14, art. 23 en art. 284 van het Wetboek van Strafrecht.
    - Registernr. 091/60., 407
      Grondslag voor vervolging; art. 321 en art. 326 van het Wetboek van Strafrecht.
    - Registernr. 113/60., 408
      Grondslag voor vervolging; art. 300, art. 350 en art. 308 van het Wetboek van Strafrecht.
    - Registernr. 125/60., 409
      Grondslag voor vervolging; art. 453 en art. 180 van het Wetboek van Strafrecht.
    - Registernr. 143/60., 410
      Grondslag voor vervolging; art. 435 van het Wetboek van Strafrecht.
    - Registernr. 155/60., 411
      Grondslag voor vervolging; art. 23 en art. 417 van het Wetboek van Strafrecht.
    - Registernr. 158/60., 412
      Grondslag voor vervolging; art. 10, art. 14 en art. 225 van het Wetboek van Strafrecht.
    - Registernr. 160/60., 413
      Grondslag voor vervolging; art. 92 (2) en art. 129 van het Wetboek van het Militair Strafrecht.
  - 1965, 414-429; 1 pak en 15 omslagen
    - Registernr. 001/65., 414
    - Registernr. 003/65., 415
      Grondslag voor vervolging; art. 129 van het Wetboek van het Militair Strafrecht.
    - Registernr. 005/65., 416
    - Registernr. 006/65., 417
      Grondslag voor vervolging; art. 300 van het Wetboek van Strafrecht.
    - Registernr. 012/65., 418
    - Registernr. 014/65., 419
      Grondslag voor vervolging; art. 98 (2) van het Wetboek van het Militair Strafrecht.
    - Registernr. 019/65., 420
      Grondslag voor vervolging; art. 285 van het Wetboek van Strafrecht.
    - Registernr. 024/65., 421
      Grondslag voor vervolging; art. 300 en art. 180 van het Wetboek van Strafrecht.
    - Registernr. 029/65., 422
      Grondslag voor vervolging; art. 350 en art. 157 van het Wetboek van Strafrecht.
    - Registernr. 035/65., 423
    - Registernr. 036/65., 424
      Grondslag voor vervolging; art. 248 van het Wetboek van Strafrecht.
    - Registernr. 040/65., 425
      Grondslag voor vervolging; art. 267 van het Wetboek van Strafrecht.
    - Registernr. 053/65., 426
      Grondslag voor vervolging; art. 117 van het Wetboek van het Militair Strafrecht.
    - Registernr. 054/65., 427; pak
      Grondslag voor vervolging; art. 225 en art. 321 van het Wetboek van Strafrecht.
    - Registernr. 061/65., 428
      Grondslag voor vervolging; art. 311 en art. 416 van het Wetboek van Strafrecht.
    - Registernr. 3037/65., 429
      Grondslag voor vervolging; art. 97 (1) en art. 114 van het Wetboek van het Militair Strafrecht.
  - 1970, 430-447; 18 omslagen
    - Registernr. 024/70., 430
    - Registernr. 053/70., 431
      Grondslag voor vervolging; art. 310 juncto 311 van het Wetboek van Strafrecht.
    - Registernr. 077/70., 432
      Grondslag voor vervolging; art. 98 en art. 99 van het Wetboek van het Militair Strafrecht.
    - Registernr. 078/70., 433
    - Registernr. 098/70., 434
      Grondslag voor vervolging; art. 184 van het Wetboek van Strafrecht.
    - Registernr. 141/70., 435
      Grondslag voor vervolging; art. 97 en art. 114 van het Wetboek van het Militair Strafrecht.
    - Registernr. 174/70., 436
    - Registernr. 183/70., 437
      Grondslag voor vervolging; art. 180, art. 300 en art. 350 van het Wetboek van Strafrecht.
    - Registernr. 208/70., 438
      Grondslag voor vervolging; art. 326 van het Wetboek van Strafrecht.
    - Registernr. 249/70., 439
      Grondslag voor vervolging; art. 416 en art. 417 van het Wetboek van Strafrecht.
    - Registernr. 273/70., 440
      Grondslag voor vervolging; art. 321 en art. 225 van het Wetboek van Strafrecht.
    - Registernr. 336/70., 441
    - Registernr. 352/70., 442
      Grondslag voor vervolging; art. 162 van het Wetboek van het Militair Strafrecht.
    - Registernr. 354/70., 443
      Grondslag voor vervolging; art. 284 en art. 426 van het Wetboek van Strafrecht.
    - Registernr. 490/70., 444
      Grondslag voor vervolging; art. 142 van het Wetboek van het Militair Strafrecht.
    - Registernr. 809/70., 445
    - Registernr. 828/70., 446
      Grondslag voor vervolging; art. 157, art. 310 juncto 311 van het Wetboek van Strafrecht.
    - Registernr. 860/70., 447
  - 1975, 448-466; 19 omslagen
    - Registernr. 022/75., 448
    - Registernr. 042/75., 449
    - Registernr. 043/75., 450
    - Registernr. 108/75., 451
    - Registernr. 116/75., 452
      Grondslag voor vervolging; art. 180 en art. 267 juncto 266 van het Wetboek van Strafrecht.
    - Registernr. 117/75., 453
      Grondslag voor vervolging; art. 310 en 321 van het Wetboek van Strafrecht.
    - Registernr. 146/75., 454
      Grondslag voor vervolging; art. 131 van het Wetboek van het Militair Strafrecht.
    - Registernr. 159/75., 455
      Grondslag voor vervolging; art. 188 van het Wetboek van Strafrecht.
    - Registernr. 167/75., 456
    - Registernr. 206/75., 457
      Grondslag voor vervolging; art. 245 van het Wetboek van Strafrecht.
    - Registernr. 243/75., 458
    - Registernr. 275/75., 459
    - Registernr. 320/75., 460
      Grondslag voor vervolging; art. 207 van het Wetboek van Strafrecht.
    - Registernr. 322/75., 461
    - Registernr. 352/75., 462
    - Registernr. 355/75., 463
      Grondslag voor vervolging; art. 310 en art. 350 van het Wetboek van Strafrecht.
    - Registernr. 568/75., 464
      Grondslag voor vervolging; art. 164 en art. 165 van het Wetboek van het Militair Strafrecht.
    - Registernr. 636/75., 465
      Grondslag voor vervolging; art. 310 en art. 157 van het Wetboek van Strafrecht.
    - Registernr. 752/75., 466
      Grondslag voor vervolging; art. 98 van het Wetboek van het Militair Strafrecht.
  - 1980, 467-478; 12 omslagen
    - Registernr. 005/80., 467
    - Registernr. 011/80., 468
    - Registernr. 014/80., 469
    - Registernr. 031/80., 470
    - Registernr. 035/80., 471
      Grondslag voor vervolging; art. 321 en art. 322 van het Wetboek van Strafrecht.
    - Registernr. 066/80., 472
    - Registernr. 120/80., 473
    - Registernr. 201/80., 474
    - Registernr. 409/80., 475
      Grondslag voor vervolging; art. 266 en art. 267 van het Wetboek van Strafrecht.
    - Registernr. 416/80., 476
      Grondslag voor vervolging; art. 141 van het Wetboek van Strafrecht.
    - Registernr. 614/80., 477
    - Registernr. 730/80., 478
  - 1985, 479-488; 10 omslagen
    - Registernr. 116/85., 479
      Grondslag voor vervolging; art. 137e sub 2 van het Wetboek van Strafrecht.
    - Registernr. 141/85., 480
    - Registernr. 222/85., 481
    - Registernr. 324/85., 482
    - Registernr. 347/85., 483
    - Registernr. 350/85., 484
    - Registernr. 437/85., 485
    - Registernr. 490/85., 486
    - Registernr. 517/85., 487
      Grondslag voor vervolging; art. 310 en art. 311 van het Wetboek van Strafrecht.
    - Registernr. 763/85., 488
  - 1990, 489-497; 1 pak en 8 omslagen
    - Registernr. 015/90., 489
    - Registernr. 021/90., 490
      Grondslag voor vervolging; art. 167 van het Wetboek van het Militair Strafrecht.
    - Registernr. 025/90., 491
    - Registernr. 028/90., 492
      Grondslag voor vervolging; art. 322 van het Wetboek van Strafrecht.
    - Registernr. 046/90., 493
      Grondslag voor vervolging; art. 165 van het Wetboek van het Militair Strafrecht.
    - Registernr. 085/90., 494
    - Registernr. 116/90., 495
    - Registernr. 120/90., 496
    - Registernr. 166/90., 497; pak
- Overige, 4
  - Rapport van de Commissie Onderzoek betreffende Marinepersoneel te Batavia, het zgn. Evacuatierapport, met geleidebrief., 1946; 498; omslag
    Het rapport bevat een verslag van het uitwijken van schepen en vliegtuigen en het evacueren van marinepersoneel uit Nederlands-Indië in februari/maart 1942.
  - Statistieken van veroordeelde militairen van de zeemacht., 1946-1958; 499; pak
    De statistieken zijn per jaar opgemaakt, geordend per zitting. Bevat de namen van de veroordeelden, aard van het misdrijf en de straf.
  - Stukken betreffende de behandeling van de strafzaak tegen een aantal verdacht in het zogenaamde Bondowoso-affaire ten tijde van de politionele acties in bezet Nederlands-Indië., 1948; 500-501; 2 pakken
    Zie voor de toegang inv.nr. 4.
    - 098ZO - 103ZO., 500
    - 104ZO - 111ZO., 501